臺灣板橋地方法院刑事判決　　　　　　　　　　　　九十一年度易字第三一八四號
　　公　訴　人　臺灣板橋地方法院檢察署檢察官
　　被　　　告　甲○○　男　二.
右列被告因違反毒品危害防制條例案件，經檢察官提起公訴（九十一年度毒偵字第二
八七二號），本院判決如左：
    主  文
甲○○連續施用第二級毒品，處有期徒刑拾月。
    事  實
一、甲○○前曾犯違反毒品危害防制條例、竊盜、毀損等案件（均不構成累犯），另
    曾因施用第二級毒品安非他命案件，經依本院八十八年度毒聲字第一八０五號裁
    定送觀察、勒戒，認無繼續施用毒品傾向，由臺灣板橋地方法院檢察署檢察官於
    八十八年五月二十八日以八十八年度偵緝字第八一０號為不起訴處分確定，八十
    九年間，再犯施用第二級毒品安非他命案件，經依本院八十九年度毒聲字第三０
    九五號裁定送觀察、勒戒，認仍無繼續施用毒品傾向，復由臺灣板橋地方法院檢
    察署檢察官於八十九年五月二十六日以八十九年度毒偵字第三七七八號為不起訴
    處分確定，迨八十九年七月間，三犯施用第二級毒品安非他命案件，經臺灣板橋
    地方法院檢察署檢察官逕依本院八十九年度毒聲字第六六二六號裁定送入戒治處
    所施以強制戒治，同時向本院提起公訴，由本院以九十年度簡字第九二號刑事簡
    易判決判處有期徒刑四月確定（目前執行中），其後因上開強制戒治已無繼續執
    行之必要，復依本院九十年度毒聲字第三二八六號裁定停止戒治付保護管束，迄
    九十年十一月三十日保護管束期滿，詎猶不知警惕，另基於施用第二級毒品安非
    他命之概括犯意，自九十一年四月中旬起至同年五月二日（起訴書誤載為九十一
    年五月四日為警採尿前九十六小時內之某時）止，在宜蘭縣宜蘭市之宜蘭火車站
    前（起訴書誤載為不詳地點），連續以將安非他命置於吸食器內加熱燒烤再吸食
    所產生煙霧之方式，施用第二級毒品安非他命三次，嗣於九十一年五月四日零時
    三十分許，在臺北縣土城市○○路與千歲路之交岔路口，因另案通緝為警逮捕，
    經警採集其尿液檢體送驗，而查悉上情，並移送臺灣板橋地方法院檢察署偵辦，
    再由該署檢察官依本院九十一年度毒聲字第二七六一號裁定送入戒治處所施以強
    制戒制，現仍於臺灣臺北戒治所執行強制戒治中。
二、案經臺北縣警察局土城分局報請臺灣板橋地方法院檢察署檢察官偵查起訴。
    理  由
一、右揭事實，業據被告甲○○於本院審理時坦承不諱，且其於為警逮捕時所採集之
    尿液檢體，經送請臺灣檢驗科技股份有限公司鑑驗結果，亦確呈安非他命類陽性
    反應，有該公司濫用藥物尿液檢驗報告暨毒品案被移送者姓名及代碼對照表一份
    附卷可稽，堪信被告上開施用第二級毒品安非他命之自白確與事實相符；次查被
    告先前如事實欄所載，因施用第二級毒品安非他命案件，經依本院八十八年度毒
    聲字第一八０五號裁定送觀察、勒戒，認無繼續施用毒品傾向，由臺灣板橋地方
    法院檢察署檢察官於八十八年五月二十八日以八十八年度偵緝字第八一０號為不
    起訴處分確定，八十九年間，再犯施用第二級毒品安非他命案件，經依本院八十
    九年度毒聲字第三０九五號裁定送觀察、勒戒，認仍無繼續施用毒品傾向，復由
    臺灣板橋地方法院檢察署檢察官於八十九年五月二十六日以八十九年度毒偵字第
    三七七八號為不起訴處分確定，迨八十九年七月間，三犯施用第二級毒品安非他
    命案件，經臺灣板橋地方法院檢察署檢察官逕依本院八十九年度毒聲字第六六二
    六號裁定送入戒治處所施以強制戒治，同時向本院提起公訴，由本院以九十年度
    簡字第九二號刑事簡易判決判處有期徒刑四月確定（目前執行中），其後因上開
    強制戒治已無繼續執行之必要，復依本院九十年度毒聲字第三二八六號裁定停止
    戒治付保護管束，迄九十年十一月三十日保護管束期滿，另自九十一年四月中旬
    起至同年五月二日，連續三次施用第二級毒品安非他命，經警方查悉暨移送臺灣
    板橋地方法院檢察署偵辦，再由該署檢察官依本院九十一年度毒聲字第二七六一
    號裁定送入戒治處所施以強制戒制等節，有前揭案件之不起訴處分書二份（法學
    檢索列印本）、起訴書一份（法學檢索列印本）、本院九十一年度毒聲字第二七
    六一號刑事裁定正本一份、臺灣高等法院被告全國前紀錄表一份、臺灣高等法院
    檢察署刑案紀錄簡覆表各一份在卷足憑，被告犯施用第二級毒品罪達三犯以上，
    與毒品危害防制條例第二十條第三項前段之規定相符，殆無疑問。綜上所述，本
    案事證已臻明確，被告犯行洵堪認定。
二、查安非他命為毒品危害防制條例第二條第一項第二款明定之第二級毒品，核被告
    所為，係犯同條例第十條第二項之施用第二級毒品罪；其先後多次犯行，時間緊
    接，犯罪構成要件相同，所犯罪名又屬同一，顯係基於概括犯意反覆而為，為連
    續犯，應依刑法第五十六條規定論以一罪並加重其刑；至其施用前、後持有第二
    級毒品安非他命之低度行為，應為其施用之高度行為所吸收，不另論罪。公訴人
    雖未就被告所犯如事實欄所載除「九十一年五月四日為警採尿前九十六小時內之
    某時施用第二級毒品安非他命」以外之部分提起公訴，惟該部分與原起訴論罪部
    分，既具有連續犯之裁判上一罪關係，乃為起訴效力所及，本院自得併予審究。
    爰審酌被告前經多次觀察、勒戒、強制戒治暨科刑，仍未戒斷其施用毒品之惡習
    ，並參酌其素行狀況（如事實欄所載之前科情形，有臺灣高等法院檢察署刑案紀
    錄簡覆表一份在卷可查）、犯罪之動機、目的、手段、所生戕害其身心情形、本
    院審理時尚知坦承犯行態度非惡劣等一切情狀，量處如主文所示之刑，以資懲儆
    。
據上論斷，應依刑事訴訟法第二百九十九條第一項前段，毒品危害防制條例第十條第
二項，刑法十一條前段、第五十六條，判決如主文。
本案經檢察官張慶林到庭執行職務
中      華      民      國      九十一      年    十二    月    二十四  日
                                        臺灣板橋地方法院刑事第二庭
                                            法  官  王  屏  夏
右正本證明與原本無異。
如不服本判決，應於判決送達後十日內向本院提出上訴狀。
                                            書記官  楊  璧  華
中      華      民      國      九十一      年    十二    月二十四  日
附錄本案論罪科刑法條全文：
毒品危害防制條例第十條：
施用第一級毒品者，處六月以上五年以下有期徒刑。
施用第二級毒品者，處三年以下有期徒刑。
